臺灣高等法院刑事裁定　　　　　　　　100年度毒抗字第176號
抗　告　人
即　被　告　余　萍
上列抗告人因違反毒品危害防制條例案件，不服臺灣桃園地方法
院100年度毒聲字第317號，中華民國100年4月29日裁定（聲請案
號：臺灣桃園地方法院檢察署100年度毒偵字第1336號），提起
抗告，本院裁定如下：
    主  文
抗告駁回。
    理  由
一、原裁定意旨略以：抗告人即被告余萍於民國100年1月1日為
    警採尿前回溯96小時內某時，在某不詳地點，施用第二級毒
    品亞甲基雙氧甲基安非他命（MDMA），抗告人於100年1月1
    日凌晨2時為警查獲採集尿液經送驗後有MDMA陽性反應，此
    有臺灣尖端先進生技醫藥股份有限公司濫用藥物檢驗報告在
    卷可稽，抗告人施用毒品之犯行，堪以認定。原審因而依檢
    察官之聲請，裁定抗告人應送勒戒處所觀察、勒戒。
二、抗告意旨略以：抗告人並無前科，亦未服用過任何毒品，因
    於100年1月1日跨年之前就喝了不少酒，因當時意識不清，
    可能誤食搖頭丸，並於此深深感到自責與後悔，抗告人確定
    並無使用任何安非他命，請給予抗告人機會，並希望能適用
    毒品危害防制條例第24條之修正草案，抗告人願意配合長期
    前往醫院去觀察，如果無效，檢察官可以撤銷緩起訴，抗告
    人亦願意以時間或金錢從事社會公益云云。
三、按犯毒品危害防制條例第10條之罪者，檢察官應聲請法院裁
    定，令被告入勒戒處所觀察、勒戒，其期間不得逾2月，同
    條例第20條第1項定有明文。又犯第10條之罪者，於犯罪未
    發覺前，自動向行政院衛生署指定之醫療機構請求治療，醫
    療機構免將請求治療者送法院或檢察機關。依前項規定治療
    中經查獲之被告或少年，應由檢察官為不起訴之處分或由少
    年法院（地方法院少年法庭）為不付審理之裁定。但以一次
    為限，毒品危害防制條例第21條亦定有明文。
四、查抗告人即被告余萍於100年1月1日為警採尿前回溯96小時
    內某時，在某不詳地點，施用第二級毒品亞甲基雙氧甲基安
    非他命（MDMA），抗告人於100年1月1日凌晨2時為警查獲採
    集尿液送臺灣尖端先進生技醫藥股份有限公司以氣相層析質
    譜儀（GC/MS）確認後檢驗後，結果呈MDMA陽性反應，此有
    臺北市政府警察局大安分局偵辦毒品案件尿液檢體委驗單及
    臺灣尖端先進生技醫藥股份有限公司於100年1月12日出具之
    實驗室檢體編號：AD56225號濫用藥物檢驗報告在卷可稽（
    見偵查卷第8-10頁），足認抗告人確實有於上開時地施用第
    二級毒品MDMA之事實。原審因而依檢察官之聲請，諭知抗告
    人施用第二級毒品，應送勒戒處所觀察、勒戒，經核並無不
    合。抗告人否認有施用第二級毒品犯行，顯不足採，另抗告
    意旨以希望能適用毒品危害防制條例第24條之修正草案，抗
    告人願意配合長期前往醫院去觀察，如果無效，檢察官可以
    撤銷緩起訴，依法進行追訴，抗告人亦願意以時間或金錢從
    事社會公益云云。經核抗告人並未於犯罪未發覺前，自動向
    指定之醫療機構請求治療，非屬毒品危害防制條例第21條所
    示得免予觀察、勒戒之法定例外事由，而抗告人所指願適用
    毒品危害防制條例第24條之修正草案之部分，惟「修正草案
    」非經立法院三讀通過，總統公布之正式生效法律，故無從
    適用；至抗告人另請求檢察官為緩起訴或緩起訴撤銷後，亦
    願意從事社會公益云云，惟是否緩起訴及刑罰部份以社會公
    益代替，此均屬於檢察官依法偵辦案件及執行刑罰之職權範
    圍，非屬本院職掌權限，抗告人應向檢察官聲請，是抗告人
    上開所請，委無可採。綜上，抗告人提起本件抗告為無理由
    ，應予駁回。
五、據上論結，應依刑事訴訟法第412條，裁定如主文。
中    華    民    國   100    年    6     月    13    日
                  刑事第十庭  審判長法  官  宋  祺
                                    法  官  高玉舜
                                    法  官  陳明珠
以上正本證明與原本無異。
不得再抗告。
                                    書記官  胡勤義
中    華    民    國   100    年    6     月    14    日